臺灣板橋地方法院刑事判決　　　　　　　96年度易字第1014號
公　訴　人　臺灣板橋地方法院檢察署檢察官
被　　　告　丁○○
　　　　　　　　　（另案在臺灣臺北監獄臺北分監執行中）
上列被告因竊盜等案件，經檢察官提起公訴（95年度偵字第2688
0 號、96年度偵字第4924號、96年度偵緝字第436 號），本院判
決如下：
    主  文
丁○○竊盜，累犯，處有期徒刑柒月，減為有期徒刑參月又拾伍
日。又共同攜帶兇器竊盜，累犯，處有期徒刑壹年，減為有期徒
刑陸月；扣案斜口鐵鉗壹枝沒收之。又竊盜，累犯，處有期徒刑
陸月，減為有期徒刑參月。又意圖為自己不法之所有，而侵占離
本人所持有之物，處罰金新臺幣捌仟元，如易服勞役，以新台幣
壹仟元折算壹日，減為新臺幣肆仟元，如易服勞役，以新臺幣壹
仟元折算壹日。應執行有期徒刑壹年，罰金新臺幣肆仟元，罰金
如易服勞役，以新臺幣壹仟元折算壹日；扣案斜口鐵鉗壹枝沒收
之。
    事  實
一、丁○○前因偽造貨幣、詐欺等案件，經本院分別以九十二年
    度訴字第八三九號、九十三年度易字第四○號判決判處有期
    徒刑一年、六月確定，嗣經本院以九十三年度聲字第二一三
    一號裁定定其應執行有期徒刑一年四月確定，於民國九十四
    年七月二日縮短刑期執行完畢（構成累犯）；復於九十五年
    九月十八日犯竊盜罪，經臺灣桃園地方法院以九十五年度桃
    簡字第二四三○號判決判處有期徒刑四月確定；又於九十五
    年十月間，因犯施用毒品罪，經本院以九十五年度易字第二
    三○○號判決判處有期徒刑六月確定，經本院以九十六年度
    聲字第一四九五號裁定定其應執行有期徒刑九月確定，現正
    執行中（不構成累犯）。詎仍不知悔改，而為下列侵占及竊
    盜犯行：
  (一)丁○○意圖為自己不法之所有，於九十五年九月二十日某時
    ，在臺北縣樹林市○○街二九四號前，徒手竊取戊○○所有
    車牌號碼ＡＴＷ─三六二號重型機車一輛，得手後供己騎用
    。復意圖為自己不法之所有，於同年十月間某日，在臺北縣
    樹林市○○路與保安街地下道內，拾取甲○○所有之ＭＧＴ
    ─四九八號車牌一面（為甲○○於九十五年六月十五日下午
    七時許，在臺北縣樹林市鎮○街○○○街口，遭姓名年籍不
    詳之人竊取而離本人所持有之物）後，將之侵占入己，並懸
    掛在其所竊得之車牌號碼ＡＴＷ─三六二號重型機車上，供
    己代步使用。嗣經警於同年十一月十二日下午一時三十分許
    ，在臺北縣樹林市○○街一七六之一號前查獲，並起出上開
    機車及車牌，及扣得丁○○所有之三輪車鑰匙一支（與本案
    無關聯性）。
  (二)丁○○與賴文亮（已歿，經檢察官另為不起訴處分）共同基
    於意圖為自己不法所有之犯意聯絡，於九十五年十月十三日
    上午九時許，在臺北縣樹林市○○街一號，趁承租人乙○○
    裝修房屋之際，攜帶賴文亮所有而客觀上足對人之生命、身
    體、安全構成威脅，具有危險性之斜口鐵鉗一支，以鐵鉗合
    力剪斷上址屋內電纜線共二十三公斤而竊取之，得手後旋即
    逃逸，並由賴文亮攜往臺北縣新莊市○○路五十六之二號由
    不知情之杜美雪經營之廢五金行變賣，所得價金新臺幣（下
    同）一千二百四十二元由其二人平分花用。嗣經警先於同年
    月十三日下午四時許，在臺北縣樹林市○○街一號查獲賴文
    亮正獨自竊取該址白鐵門一扇，並扣得上開鐵鉗一枝，另扣
    得賴文亮所持有用以竊取白鐵門之鐵鋸、鐵鎚各一枝及鐵鉗
    一枝（與本案無關聯性），經賴文亮帶同警員前往上開廢五
    金行起出前揭電纜線二十三公斤；後於同年月十五日下午十
    時許，在臺北縣樹林市○○街○段一一○號旁鐵皮屋內，查
    獲丁○○，而悉上情。
  (三)丁○○意圖為自己不法所有，於九十六年二月二十六日下午
    八時三十分許，在臺北縣新莊市○○路二九二號前，徒手竊
    取屬臺北縣新莊市西盛里公物之滅火器一瓶，得手後旋即逃
    逸。嗣經警於同年月二十七日中午十二時十五分許，在臺北
    縣樹林市○○街二十八號前查獲，並起出上開滅火器一瓶。
二、案經甲○○、丙○○訴由臺北縣政府警察局樹林分局及板橋
    分局報告臺灣板橋地方法院檢察署檢察官偵查起訴。
    理  由
壹、有關證據能力部分：
一、按被告以外之人於偵查中向檢察官所為之陳述，除顯有不可
    信之情況者外，得為證據，刑事訴訟法第一百五十九條之一
    第二項定有明文。查共犯賴文亮於偵查中既係以證人身分具
    結陳述，且其偵查筆錄，經本院勘驗偵查錄影光碟結果，核
    與錄影光碟內容一致，證人賴文亮於接受檢察官訊問時意識
    清楚，陳述時語氣自然、連貫，檢察官並無不法取供之情形
    ，有本院勘驗筆錄一份存卷可憑（見本院卷），是其偵查筆
    錄製作之原因、過程等，並無顯不可信之情況，揆諸前揭法
    條規定，自得為證據；又證人戊○○、杜美雪、丙○○於偵
    查中亦係以證人身分具結陳述，且觀其等筆錄製作之原因、
    過程等，並無顯不可信之情況，揆諸前揭法條規定，亦得為
    證據。
二、按被告以外之人於審判外之言詞或書面陳述，除法律有規定
　　者外，不得作為證據，刑事訴訟法第一百五十九條第一項定
　　有明文。次按傳聞法則之重要理論依據，在於傳聞證據未經
　　當事人之反對詰問予以核實，乃予排斥，惟若當事人已放棄
　　對原供述人之反對詰問權，於法院審判時表明同意該等傳聞
　　證據可作為證據，基於證據資料愈豐富，愈有助於真實發現
　　之理念，並貫徹刑事訴訟法修法加重當事人進行主義之精神
　　，確認當事人對於證據能力有處分權之制度，傳聞證據經當
　　事人同意作為證據，法院認為適當者，亦得為證據。另當事
　　人於調查證據時，對於傳聞證據表示「沒有意見」、「對於
　　證據調查無意見」，而未於言詞辯論終結前聲明異議，應視
    為已有將該等傳聞證據採為證據之同意，此刑事訴訟法第一
    百五十九條之五規定甚明。查被告丁○○於本院審理時已表
    示對於卷附證人甲○○、乙○○之警詢筆錄、車籍作業系統
    查詢認可資料、贓物認領保管單、現場照片、滅火器之照片
    之證據能力均無意見，依刑事訴訟法第一百五十九條之五第
    二項規定，應視為被告已同意該等事證具有證據能力，而可
    作為證據，本院審酌上開事證並非非法取得，亦無證明力明
    顯過低之情形，是均得採為本案證據。
貳、實體部分：
一、犯罪事實之認定：
  (一)訊據被告對於如事實欄一(一)所示侵占離本人所持有之物之犯
    行，固坦承不諱，惟矢口否認有何竊盜犯行，辯稱：如事實
    欄一(一)所示之機車係戊○○賣給伊，非伊竊盜而來；伊沒有
    與賴文亮共同竊取如事實欄一(二)所示之電纜線，也沒有到過
    案發現場；伊有撿拾如事實欄一(三)所示之滅火器，但該滅火
    器棄置路旁，伊是做資源回收云云。
  (二)經查：
  1.事實欄一(一)部分：
  (1)如事實欄一(一)所示被告竊盜之事實，業據證人即被害人戊○○於檢察官偵查時結證稱：伊認識被告，被告當時住隔壁，
    車牌號碼ＡＴＷ─三六二號重型機車係於九十五年九月二十
    日停放在臺北縣樹林市○○街二九四號伊住處樓下，遭被告
    竊走，當時該車未懸掛車牌，伊並沒有將該車賣給被告等語
    甚詳（見九十五年度偵字第二六八八○號偵查卷第五十五頁
    以下），復有車籍作業系統查詢認可資料及贓物認領保管單
    各一份在卷可憑（見同上偵查卷第二十三頁、第四十二頁）
    。參以被告與戊○○原本相識，並無怨隙，此據被告供明在
    卷，是戊○○自無設詞誣攀被告之可能，其所證上情，應堪
    信實。又衡之常情，機車買賣應辦理過戶手續，惟觀諸上開
    車籍作業系統查詢認可資料之記載，車主仍為戊○○，則被
    告辯稱上情，顯非無疑。況被告於偵查中先供稱伊以四千元
    向戊○○購買上開機車云云，後供稱以五千元向戊○○購買
    上開機車云云（見同上偵查卷第三十五頁、第五十一頁），
    已有歧異，復未能舉證以實其說，自難採信。從而，事證明
    確，被告如事實欄一(一)所示之竊盜犯行堪以認定。
  (2)如事實欄一(一)所示侵占離本人所持有之物之事實，業據被告
    於本院審理時坦承不諱，復經證人即被害人甲○○於警詢時
    證述明確（見同上偵查卷第七頁），並有贓物認領保管單一
    紙存卷足佐（見同上偵查卷第十四頁）。足證被告於本院審
    理中所為前開任意性自白與事實相符，堪以信實。從而，事
    證明確，被告如事實欄一(一)所示侵占離本人所持有之物之犯
    行堪以認定。
  2.事實欄一(二)部分：
  　如事實欄一(二)所示被告竊盜之事實，業據證人即共犯賴文亮
    於檢察官偵查時結證稱：九十五年十月十三日上午九時許，
    伊與綽號「黑人」之丁○○一起到臺北縣樹林市○○街一號
    ，先由「黑人」以伊所有之斜口鐵鉗剪電線，因「黑人」剪
    得比較慢就換伊剪，竊得二十三公斤電纜線由伊拿去臺北縣
    新莊市○○路五十六之二號不知情之杜美雪經營之廢五金行
    變賣，所得價金由其二人平分等語甚詳（見九十五年度偵字
    第二三七五二號偵查卷第五十二頁以下），復經證人即被害
    人乙○○、廢五金行收購人杜美雪分別於警詢及偵查時證述
    明確（見同上偵查卷第十頁以下、第六十五頁），並有贓物
    認領保管單一紙及現場照片四幀存卷足佐（見同上偵查卷第
    三十三頁、第四十頁以下）。而參以被告於檢察官偵查時供
    稱：伊從小看賴文亮長大，是鄰居關係，沒有結怨及債務糾
    紛：伊與賴文亮從小認識，是鄰居，伊從小綽號就是「黑人
    」等語（見九十五年度偵字第二三九四○號偵查卷第四十四
    頁，本院九十六年六月八日審判筆錄第三頁、同年七月六日
    審判筆錄第三頁），是證人賴文亮應無故意設詞誣陷被告之
    可能。又參以被告於檢察官偵查時供稱：九十五年十月十三
    日上午九時許，伊有和賴文亮一起到臺北縣樹林市○○街一
    號等語（見九十六年度偵緝字第四三六號偵查卷第二十八頁
    ），核與證人賴文亮證述之情節相符，足見被告以上開情詞
    置辯，顯係圖卸刑責之詞，不足採信。從而，事證明確，被
    告如事實欄一(二)所示之竊盜犯行堪以認定。
  3.事實欄一(三)部分：
    如事實欄一(三)所示被告竊盜之事實，業據證人即新莊市西盛
    里里長丙○○於檢察官偵查時結證稱：被告竊取之滅火器上
    有印製西盛里公物字樣，且吊掛在騎樓，很明顯可看出是西
    盛里公物，並非廢棄物等語詳確（見九十五年度偵字第二六
    八八○號偵查卷第四十七頁），復有上開滅火器之照片四幀
    及贓物認領保管單一紙附卷可稽（見九十六年度偵字第四九
    二四號偵查卷第二十三頁、第二十八頁以下）。觀諸上開滅
    火器之照片，滅火器之瓶身確實有印製「新莊市西盛里公物
    」之明顯白色字樣，且該滅火器係吊掛在騎樓，自非遭人拋
    棄之無主物。況被告於本院審理時供稱：伊有看到滅火器上
    噴有新莊市公物的字樣，因為滅火器都要幾個月換一次，都
    有回收，伊家裡是做水電行的，所以知道這種情形，伊拿滅
    火器時沒有得到里長的同意等語（見本院九十六年六月八日
    審判筆錄第三頁），足見被告主觀上知悉該滅火器為新莊市
    公物，且須按期更換，並非廢棄物，是被告辯稱上情，顯係
    卸責之詞，不足採信。從而，事證明確，被告如事實欄一(三)
    所示之竊盜犯行堪以認定。
二、論罪科刑之法律適用：
  (一)按刑法第三百二十一條第一項第三款之攜帶兇器竊盜罪，係
    以行為人攜帶兇器竊盜為其加重條件，此所謂兇器，其種類
    並無限制，凡客觀上足對人之生命、身體、安全構成威脅，
    具有危險性之兇器均屬之，且祇須行竊時攜帶此種具有危險
    性之兇器為已足，並不以攜帶之初有行兇之意圖為必要，最
    高法院七十九年度臺上字第五二五三號判例意旨可資參照。
    查鐵鉗材質為金屬製品，甚為堅硬銳利，客觀上顯係足以對
    人之生命、身體、安全構成威脅之兇器無誤。核被告所為，
    就犯罪事實一(一)部分，係犯刑法第三百三十七條之侵占遺失
    物罪及同法第三百二十條第一項之竊盜罪；就犯罪事實一(二)
    部分，係犯刑法第三百二十一條第一項第三款之攜帶兇器竊
    盜罪；就犯罪事實一(三)部分，係犯刑法第三百二十條第一項
    之竊盜罪。被告與賴文亮就犯罪事實一(二)部分，有犯意聯絡
    與行為分擔，為共同正犯。被告前有如事實欄第一項所述之
    犯罪科刑及執行情形，有臺灣高等法院被告前案紀錄表一份
    在卷可憑，其受有期徒刑之執行完畢後，五年以內故意再犯
    本案有期徒刑以上之罪，為累犯，應依刑法第四十七條第一
    項規定加重其刑；至所犯侵占遺失物罪，因法定最重本刑為
    罰金刑，故在本案不構成累犯，附此敘明。又被告所犯上開
    各罪，犯意各別，行為互殊，應予分論併罰。爰審酌被告有
    前述前科，素行不良，暨其犯罪之動機、目的、手段、拾獲
    及竊得財物之價值、被害人之損害、危害社會安全秩序，及
    犯罪後對於竊盜犯行仍飾詞狡卸之態度等一切情狀，各量處
    如主文所示之刑，並就所處罰金刑部分諭知易服勞役之折算
    標準，以資懲儆。末查，被告所犯上開各罪均在九十六年四
    月二十四日以前，悉合於減刑條件，應依中華民國九十六年
    罪犯減刑條例規定，減為如主文所示之刑，並依刑法第五十
    一條第五款規定定其應執行刑。又其應執行之有期徒刑已逾
    六月，不得易科罰金，附此敘明。
  (二)、末查，扣案如事實欄一(二)所示之斜口鐵鉗一枝，為共犯賴
    文亮所有供上開竊盜犯罪所用之物，業據證人賴文亮證述在
    卷，爰依刑法第三十八條第一項第二款之規定宣告沒收之。
    又扣案如事實欄一(一)所示被告所有之三輪車鑰匙一枝、如事
    實欄一(二)所示賴文亮所持有用以竊取白鐵門之鐵鋸、鐵鎚各
    一枝及鐵鉗一枝，均與本案無關聯性（最高法院五十一年台
    非字第一三號判例意旨參照），爰不為沒收之諭知。
據上論斷，應依刑事訴訟法第二百八十四條之一、第二百九十九
條第一項前段，刑法第二十八條、第三百二十條第一項、第三百
二十一條第一項第三款、第三百三十七條、第四十七條第一項、
第四十二條第三項、第三十八條第一項第二款、第五十一條第五
款，刑法施行法第一條之一，中華民國九十六年罪犯減刑條例第
二條第一項第三款、第七條、第十條第一項，判決如主文。
本案經檢察官溫祖德到庭執行職務
中　　華　　民　　國　　96　　年　　7 　　月　　20　　日
                  刑事第十庭    法　官  張筱琪
以上正本證明與原本無異
如不服本判決應於送達後10日內向本院提出上訴狀
                                書記官　廖舜宜
中　　華　　民　　國　　96　　年　　7 　　月　　20　　日
附錄本案論罪科刑法條全文
刑法第三百二十條：
意圖為自己或第三人不法之所有，而竊取他人之動產者，為竊盜
罪，處五年以下有期徒刑、拘役或五百元以下罰金。
意圖為自己或第三人不法之利益，而竊佔他人之不動產者，依前
項之規定處斷。
前二項之未遂犯罰之。
中華民國刑法第三百二十一條
犯竊盜罪而有左列情形之一者，處六月以上、五年以下有期徒刑
：
一、於夜間侵入住宅或有人居住之建築物、船艦或隱匿其內而犯
    之者。
二、毀越門扇、牆垣或其他安全設備而犯之者。
三、攜帶兇器而犯之者。
四、結夥三人以上而犯之者。
五、乘火災、水災或其他災害之際而犯之者。
六、在車站或埠頭而犯之者。
前項之未遂犯罰之。
中華民國刑法第三百三十七條
意圖為自己或第三人不法之所有，而侵占遺失物、漂流物或其他
離本人所持有之物者，處五百元以下罰金。
